# NOTO BAPTISTE

# Étudiant en BTS SIO

Tél: 06 22 56 05 57

@:noto\_baptiste2910@gmail.com
201 Chemin des Hoirs
83140 Six-Fours-les-Plages

Jeune étudiant de 21 ans dynamique en Informatique. Rigoureux en toutes circonstances je cherche un emploi pour la saison d'été 2024. Le travail ne me fait pas peur, je sais rester calme et organisé quoi qu'il arrive. De plus, le travail d'équipe ne m'effraie pas et me permet d'être encore plus efficace. Je suis disponible dès le 22/05.



# Compétences

Expérience

# VAPIANO LA VALENTINE - Employé polyvalent

MARS 2022 À JUILLET 2022 PUIS DE AVRIL 2023 À SEPTEMBRE 2023, MARSEILLE

Langages Informatique: PHP, MYSQL, JAVA, Python, HMTL, CSS, JS, VueJS, Batch

Sens du contact, Esprit d'équipe, Aisance à l'oral, Autonomie, Leadership

# SFEC COMPUSHIP - Stagiaire

MAI 2023 À JUIN 2023, MARSEILLE (6 semaines)

### **SNS SOLUTION - Stagiaire**

JANVIER 2024 À FÉVRIER 2024, MARSEILLE (7 semaines)

#### **Formation**

# Lycée Charles Péguy/BTS SIO

SEPTEMBRE 2022 À AUJOURD'HUI, MARSEILLE

OPTION SLAM (SOLUTION LOGICIELLES ET APPLICATION MÉTIERS)

# Fac des sciences de St Jérôme/Licence Physique-Chimie

JANVIER 2021 À MARS 2022, MARSEILLE

Option PRO-MEEF. Réorientation en milieu de L2 pour les études actuelles.

#### Lycée Jean Perrin/Baccalauréat Scientifique

SEPTEMBRE 2017 À JUILLET 2020, MARSEILLE

Passé en série EURO. Obtenu avec mention Bien.

## **Distinctions**

Permis: AM/B/B1

## **Langues vivantes:**

- -Anglais (Compétence professionnelle complète avec certificat Cambridge)
- -Espagnol (Niveau B2 scolaire)

Centres d'intérêts: Musique, Guitare, Informatique, Jeux Vidéos, Voyage, Lecture